【裁判字號】    89,易,1613
【裁判日期】    890831
【裁判案由】    竊盜
【裁判全文】
臺灣臺中地方法院刑事判決                        八十九年度易字第一六一三號
    公  訴  人  台灣台中地方法院檢察署檢察官
    被      告  甲○○
    被      告  丙○○
右列被告因竊盜案件，經檢察官提起公訴（八十九年度偵字第六一五二號），本院判
決如左：
    主  文
甲○○、丙○○連續結夥三人以上攜帶凶器竊盜，各處有期徒刑捌月；丙○○緩刑參
年。
扣案之鋼剪壹把沒收。
    事  實
一、甲○○、丙○○與年約三十餘歲綽號阿堂之不詳姓名男子共同意圖為自己不法之
    所有，基於概括之犯意，於民國八十九年四月四日上午九時三十分許，攜帶客觀
    上具危險性之鋼剪及美工刀，前往台中市○○路與力行路口，內政部營建署負責
    興建之虎嘯中村建築工地內，由阿堂持鋼剪將該處地下室一樓天花板上鐵箱內之
    高壓電纜線剪斷後，再由甲○○、丙○○將剪斷之電纜線拉至一樓樓梯口，以美
    工刀剝開塑膠部分取出銅線，交由阿堂載走，工作至該日下午五時許，阿堂各交
    付新台幣一千五百元予甲○○、丙○○作為代價。翌（五）日上午九時三十分許
    ，三人復以同一手法，至上址竊取電纜線，共竊得高壓電纜線徑二百平方約一百
    公尺、ＰＶＣ纜線線徑二十二平方約五千七百公尺、ＰＶＣ纜線線徑八平方約一
    千五百公尺。嗣於八十九年四月五日下午三時許，為監工乙○○發現報警當場查
    獲，並扣得上述鋼剪一把（美工刀未扣案），阿堂則趁隙逃逸。
二、案經台中市警察局第三分局報請台灣台中地方法院檢察署檢察官偵查起訴。
    理  由
一、訊據被告甲○○、丙○○均否認竊盜犯行，辯稱伊等係受僱於阿堂，一天新台幣
    一千五百元，阿堂自稱水電工程包工，不是竊盜云云。惟查右揭犯罪事實，業據
    證人即內政部營建署監工乙○○指述綦詳，並有鋼剪一把扣案及贓物保管收據一
    紙、現場照片十八張附卷可稽。被告等供陳受僱水電工程包工阿堂，但其等至上
    址以鋼剪、美工刀剪斷電纜線、剝開塑膠部分，取走其中有價值之纜線，顯與水
    電工程無關，且迄未能提供阿堂之真實身分以供查證。又被告等為警查獲後，係
    與阿堂分三路逃逸，旋欲坐上計程車離去時，始遭乙○○等人攔下，另經證人林
    自然（查獲員警）、乙○○分別於偵查及本院審理中供明，依常情被告等如僅係
    單純受僱阿堂，不知竊盜情事，焉會不知阿堂真實身分，事後並與阿堂分頭逃逸
    ，顯見被告等所辯係飾卸之詞，不足採信，其等犯行已堪認定。
二、核被告等所為，均係犯刑法第三百二十一條第一項第三款、第四款之加重竊盜罪
    ，被告等與綽號阿堂之成年男子間，有犯意聯絡及行為分擔，為共同正犯。又其
    等先後二次竊盜犯行，時間緊接，犯罪構成要件相同，顯係基於概括之犯意為之
    ，均為連續犯，應論以一罪，依法加重其刑。爰分別審酌被告丙○○尚無前科，
    被告甲○○於八十六年間，曾因逃亡罪，經空軍後勤司令部判決有期徒刑一年，
    緩刑三年（見卷附台灣台中地方法院檢察署刑案資料查註紀錄表及空軍總司令部
    督察長室函附空軍後勤司令部判決）及其等犯罪動機、目的、手段、所生損害、
    犯罪後之態度等一切情狀，各處如主文所示之刑。末查被告丙○○未曾受有期徒
    刑以上之刑之宣告，有台灣台中地方法院檢察署刑案資料查註紀錄表足憑，因一
    時失慮，致觸刑章，經此次教訓，當知所警惕，而無再犯之虞，本院認所判處之
    主刑，以暫不執行為適當，併予宣告緩刑三年，以啟自新。扣案之鋼剪一把，為
    共犯阿堂所有，供犯罪之用，應予宣告沒收。
據上論斷，應依刑事訴訟法第二百九十九條第一項前段，刑法第二十八條、第五十六
條、第三百二十一條第一項第三款、第四款、第七十四條第一款、第三十八條第一項
第二款，判決如主文。
中      華      民      國      八十九      年    八    月    三十一    日
                                        法  官 鍾堯航
右正本證明與原本無異。
如不服本判決，應於送達後十日內向本院提出上訴狀（須附繕本），上訴於台灣高等
法院台中分院。
                                        書記官
中      華      民      國      八十九      年    八    月    三十一    日
附錄論罪科刑法條
刑法第三百二十一條
  犯竊盜罪而有左列情形之一者，處六月以上五年以下有期徒刑：
    一  於夜間侵入住宅或有人居住之建築物、船艦，或隱匿其內而犯之者。
    二  毀越門扇、牆垣或其他安全設備而犯之者。
    三  攜帶兇器而犯之者。
    四  結夥三人以上而犯之者。
    五  乘火災、水災或其他災害之際而犯之者。
    六  在車站、埠頭而犯之者。
  前項之未遂犯罰之。


司法院資訊處製作；財團法人民間司法改革基金會備份。
